【裁判字號】    89,易,1200
【裁判日期】    891025
【裁判案由】    詐欺
【裁判全文】
臺灣臺北地方法院刑事判決                        八十九年度易字第一二００號
    公  訴  人  臺灣臺北地方法院檢察署檢察官
    被      告  乙○○
右列被告因詐欺案件，經檢察官提起公訴（八十八年度偵字第四０六二號、八十九年
度偵緝字第一六八號），本院判決如左：
    主  文
乙○○連續意圖為自己不法之所有，以詐術使人將本人之物交付，累犯，處有期徒刑
壹年貳月。
    事  實
一、乙○○曾有業務過失致死、偽造文書、詐欺、偽造有價證券、違反醫師法等前科
    ，於民國（下同）八十三年間因偽造文書等案件，經台灣高等法院高雄分院判處
    有期徒刑七月確定，於八十四年十一月十九日縮刑期滿執行完畢，猶不知悔改，
    明知自己未取得合法醫師資格及其先前冒用醫師名義在高雄地區開業已積欠東基
    醫藥器材有限公司（下稱東基公司）貨款迄未給付並無資力，竟連續基於意圖為
    自己不法所有之概括犯意，先於八十八年四月二十四日在報紙刊登廣告徵求合夥
    人開設診所，旋在台北市信義區凱悅飯店向丙○○宣稱渠是醫師，行醫二十餘年
    ，欲重新開業，並出示記載為醫院主治醫師之名片以取信楊女，使丙○○不疑乙○○之身分而陷於錯誤，答應與其合夥並投資診所資金新台幣（下同）一百萬元
    ，乙○○自稱以價值二百萬元設備作為投資，之後；乙○○於取得丙○○交付之
    一百萬元後卻利用丙○○投資之部分金錢租用位於台北縣汐止市○○街六五三號
    房屋及裝璜開設國恩聯合診所，並利用丙○○部分現金償還積欠東基公司之貨款
    ，藉以取得東基公司信任後，又自八十八年五月十五起至同年七月十三日止，連
    續向東基公司負責人甲○○誆稱渠為醫師並出示印有醫師名稱之名片而連續訂購
    醫藥器材及藥品共計四十六萬五千元，使東基公司負責人甲○○信為真實，而如
    數交付上開藥品，乙○○並開具九紙本票。嗣於八十八年八月三十一日因乙○○
    違規被查獲而關門，本票復未兌現，丙○○及東基公司始知受騙。
二、案經被害人丙○○告訴及東基公司訴請基隆市警察局第三分局報告臺灣基隆地方
    法院檢察署呈請臺灣高等法院檢察署檢察長令轉台灣台北地方法院檢察署偵查起
    訴。
    理  由
一、訊據被告乙○○固坦承伊並無醫師資格及於右揭時地以合夥名義向丙○○拿取一
    百萬元及向東基公司購買藥品器材，嗣所欠款項未兌付之事實不諱，惟矢口否認
    有何詐欺犯行，辯稱：伊並未自稱係醫生，丙○○部份經其同意已更易為借款，
    與東基公司往來交易時間很長，且事後甲○○已陸續將藥品搬回，伊均未詐騙云
    云。惟查：
（一）右揭事實，迭據告訴人丙○○、東基公司代表人甲○○於警訊及偵審指訴綦詳
      ，復有借據、國恩聯合診所廣告單、乙○○名片、本票、支票等影本附卷可稽
      ，參諸告訴人二人彼此並不相識，竟一致堅指被告對渠等施詐之手段均係幌稱
      為醫師並出示醫師名片以取信告訴人，足徵指訴非虛。
（二）次查，被告自承卷附記載有「醫院主治醫師」之名片係其所有，且有交付丙○○（見八十九年度偵緝字第一六八號偵查卷第二十四頁、本院八十九年七月二
      十六日訊問筆錄）；被告乙○○明知並無醫師資格，竟向丙○○、甲○○謊稱
      為醫師，並出示名片，使渠二人誤認被告乙○○係合法醫師而同意投資、供貨
      ，其有施用詐術之行為，至為灼然。
（三）復查；被告乙○○自承向東基公司買貨簽發票據無法兌現，已如前述；是以東
      基公司事後於貨款未付情形下取回部分貨品，縱所積欠金額有所抵充，亦僅民
      事債務問題，核無卸其應負之刑責；綜上，被告辯解顯係卸責之詞，不足採信
      。事證明確，犯行，洵堪認定。
二、核被告乙○○所為係犯刑法第三百三十九條第一項詐欺取財罪。被告所為數行為
    ，時間緊接，所犯罪名相同，顯係出於概括之犯意為之，為連續犯，應依刑法第
    第五十六條之規定以一罪論，並加重其刑。末查，被告於八十三年間因偽造文書
    等案件，經台灣高等法院高雄分院判處有期徒刑七月確定，於八十四年十一月十
    九日縮刑期滿執行完畢，有台灣高等法院檢察署刑案紀錄簡覆表再卷可參，其於
    有期徒刑執行完畢後五年內再犯有期徒刑之本罪，為累犯，依法遞予加重其刑；
    爰審酌被告犯罪之動機、目的、手段及不思循以正當之途徑獲取財物，犯罪後態
    度等一切情狀，量處如主文所示之刑，以資懲儆。
據上論斷，應依刑事訴訟法第二百九十九條第一項前段、刑法五十六條、第三百三十
九條第一項、第四十七條，罰金罰鍰提高標準條例第一條前段，判決如主文。
本案經檢察官孫小萍到庭執行職務
中      華      民      國      八十九      年      十    月  二十五    日
                                      臺灣臺北地方法院刑事第四庭
                                          法  官  段景榕
右正本證明與原本無異。
如不服本判決，應於判決送達後十日內，向本院提出上訴狀。
                                          書記官  施淑琴
中      華      民      國      八十九      年      十    月   三十     日
附錄本案所犯法條全文
中華民國刑法第三百三十九條
(普通詐欺罪)
意圖為自己或第三人不法之所有，以詐術使人將本人或第三人之物交付者，處五年以
下有期徒刑、拘役或科或併科一千元以下罰金。
以前項方法得財產上不法之利益或使第三人得之者，亦同。
前二項之未遂犯罰之。


司法院資訊處製作；財團法人民間司法改革基金會備份。
